臺灣新北地方法院板橋簡易庭小額民事判決
111年度板小字第3378號
原      告  和泰產物保險股份有限公司

法定代理人  莊瑞德  
訴訟代理人  張銘豪  

            潘素珍  
被      告  張清傳  
上列當事人間請求侵權行為損害賠償事件，於民國111年10月5日
言詞辯論終結，本院判決如下：
    主  文
被告應給付原告新臺幣貳萬肆仟伍佰肆拾伍元，及自民國一百一
十一年八月五日起至清償日止，按年息百分之五計算之利息。
原告其餘之訴駁回。
訴訟費用新臺幣壹仟元由被告負擔新臺幣玖佰元，其餘由原告負
擔。
本判決原告勝訴部分得假執行。
    事實及理由
一、原告起訴主張：被告於民國109年11月24日21時33分，駕駛
    車牌號碼號BDG-0225自用小客車，行經新北市○○區○○路○段0
    0號時，本應遇紅燈暫停，卻未確實致車輛停止之過失，而
    碰撞原告承保訴外人士管逸群所有並駕駛之車牌號碼000-00
    00號自用小客車(下稱系爭車輛），致系爭車輛受損，案經
    新北市政府警察局樹林分局處理在案。系爭車輛經送修復，
    維修費用為新臺幣（下同）27,052元（工資10,749元、零件
    費16,303元），業經原告按保險契約理賠完竣，並依保險法
    第53條第1項規定，取得代位行使被保險人對於第三人之請
    求權。為此，爰依侵權行為及保險法第53條第1項規定，訴
    請被告給付原告27,052元維修費用，及自起訴狀繕本送達翌
    日起至清償日止，按年息百分之5計付之利息。
二、被告則以：伊不爭執其造肇事之過失，惟認為當初僅撞擊到
    系爭車輛後方保險桿，原告求償金額過高等語置辯。並聲明
    ：原告之訴駁回。　　
三、原告主張之上開事實，業據其提出系爭車輛行照、車損照片
    、新北市政府警察局道路交通事故當事人登記聯單暨初步分
    析研判表、估價單、發票及理賠申請書表等件影本為證，並
    經本院依職權向經新北市政府警察局樹林分局調閱系爭肇事
    資料查明無訛，足認被告對本件車禍事故之發生，有過失甚
    明，且為被告所不爭執，是原告主張被告應就本件事故負損
    害賠償責任，自屬有據。
四、按因故意或過失，不法侵害他人之權利者，負損害賠償責任
    。又不法毀損他人之物者，被害人得請求賠償其物因毀損所
    減少之價額，民法第184條第1項前段、第196條分別定有明
    文。次按依民法第196條請求賠償物被毀損所減少之價額，
    固得以修復費用為估定之標準，但以必要者為限（如修理材
    料以新品更換舊品，應予折舊）。被告因過失不法致系爭車
    輛受有損害，已如前述，則原告主張被告應負侵權行為損害
    賠償責任，自屬有據。經查，依系爭車輛之維修估價單上所
    載維修項目，核與該車所受損部位相符，堪認上開修復項目
    所須之費用27,052元（工資10,749元、零件費16,303元），
    均屬必要修復費用無誤，被告空言辯稱認為原告求償金額過
    高云云，尚無可採。次查，系爭車輛係於109年7月出廠（推
    定為15日），此有行車執照附卷可稽，至109年11月24日受
    損時，已使用4月又9日，依「營利事業所得稅結算申報查核
    準則」第95條第8項規定，固定資產提列折舊採用定率遞減
    法者，以一年為計算單位，其使用期間未滿一年者，按實際
    使用月數相當於全年之比例計算之，不滿一月者，以一月計
    ，故以5月計，而零件費用16,303元，係以新品換舊品，揆
    諸前述，應予折舊。本院依行政院公布之固定資產耐用年數
    表及固定資產折舊率表，即系爭車輛耐用年數五年，每年折
    舊千分之三六九，是以上開零件扣除折舊後，原告得請求之
    修車零件費為13,796元（計算式如附表所示；元以下四捨五
    入）。此外，原告另支出修車之工資10,749元，無折舊問題
    ，是原告得向被告請求之修車費用，共計24,545元（計算式
    ：13,796元+10,749元＝24,545元），即屬有據，應予准許。
    逾此部分之請求，尚乏依據，應予駁回。
五、從而，原告依侵權行為之法律關係及保險法第53條第1項規
    定，請求被告給付24,545元，及自起訴狀繕本送達翌日即11
    1年8月5日起至清償日止，按年息百分之5計算之利息，為有
    理由，應予准許。逾此部分之請求，為無理由，應予駁回。
六、本件原告勝訴部分，係依小額訴訟程序所為被告敗訴之判決
    ，依民事訴訟法第436條之20之規定，爰依職權宣告假執行
    。
七、本件係小額訴訟事件，應依民事訴訟法第436條之19第1項規
    定，確定本件訴訟費用為1,000元（第一審裁判費1,000元）
    ，由被告負擔900元，餘由原告負擔。
八、據上論結，原告之訴為一部有理由，一部無理由，依民事訴
    訟法第436條之23、第436條第2項、第436條之19第1項、第7
    9條、第436條之20，判決如主文。
中　　華　　民　　國　　111 　年　　10　　月　　26　　日
                  臺灣新北地方法院板橋簡易庭
                      法      官  呂安樂
以上正本係照原本作成。
如不服本判決，應於送達後20日內，向本院提出上訴狀，並表明
上訴理由（上訴理由應表明一、原判決所違背之法令及具體內容
。二、依訴訟資料可認為原判決有違背法令之具體事實。），如
於本判決宣示後送達前提起上訴者，應於判決送達後20日內補提
上訴理由書（須附繕本），如未於上訴後20日內補提合法上訴理
由書，法院得逕以裁定駁回上訴。
中　　華　　民　　國　　111 　年　　10　　月　　26　　日
                      書  記  官  魏賜琪
附表：
折舊時間           金額
第1年折舊值        16,303×0.369×(5/12)=2,507
第1年折舊後價值    16,303-2,507=13,796